# 生育金

提问人：大葱拌牛肉 时间：2016-08-21 14:49:57
母公司、子公司人员生育金，收到的比支付的多，目前还挂账，母公司及子公司人员生育金挂在其他应付款—待处理。请问应该如何进行账务处理？

回答人：chenyiwei
首先请确认该结余金额产生的原因，确定是否需要返还。如确实无需返还且合法合规的，可贷记营业外收入处理。